臺灣高等法院高雄分院刑事判決　　　　100年度上易字第221號
上　訴　人　臺灣高雄地方法院檢察署檢察官
被　　　告　江樹村
選任辯護人　黃振銘律師
上列上訴人因被告電子遊戲場業管理條例案件，不服臺灣高雄地
方法院98年度簡上字第106 號中華民國99年12月22日第一審判決
（聲請簡易判決處刑案號：臺灣高雄地方法院檢察署96年度偵字
第25805 號），提起上訴，本院判決如下：
    主  文
原判決撤銷。
江樹村共同犯電子遊戲場業管理條例第二十二條之非法營業罪，
處有期徒刑貳月，如易科罰金，以新臺幣壹仟元折算壹日，減為
有期徒刑壹月，如易科罰金，以新臺幣壹仟元折算壹日。扣案之
「選物販賣機」電子遊戲機臺貳臺（各含IC板壹塊）及新臺幣壹
仟肆佰玖拾元，均沒收之。
    事  實
一、江樹村於民國95年間在高雄市○○區○○路211 號經營「
    7+1 超商」，江樹村明知該超商未依電子遊戲場業管理條例
    辦理營利事業登記證，仍與曾進源（已經判處罪刑確定）共
    同基於經營電子遊戲場業之犯意聯絡，自95年9 月1 日起，
    由江樹村提供該超商予曾進源擺放電子遊戲機1 台，供不特
    定之客人投入新台幣（下同）10元硬幣後操作機器手臂夾取
    禮品。又江樹村與何盈樂（已經判處罪刑確定）亦共同基於
    經營電子遊戲場業之犯意聯絡，自95年10月29日起，由江樹
    村提供該超商予何盈樂擺放電子遊戲機1 台，供不特定之客
    人投入10元硬幣後操作機器手臂夾取禮品。嗣於95年11月2
    日下午2 時40分許，為警於該超商查獲，當場扣得電子遊戲
    機2 台（均含IC板）、現金1 千490 元。
二、案經高雄市政府警察局三民第二分局移送偵辦。
    理  由
一、訊據被告江樹村否認有非法經營電子遊戲場業之犯行，辯稱
    其並未經營「7+1 超商」及提供曾進源、何盈樂擺放電子遊
    戲機，其因與標再興、吳旻陵、吳明宗簽約合夥經營電腦彩
    券行，故將身分證件交付標再興辦理營利事業登記證，詎遭
    標再興等人冒用名義經營「7+1 超商」，至於其於警詢自白
    係受標再興、吳明宗脅迫等語。
二、經查：
    (一)曾進源自95年9 月1 日起，何盈樂自95年10月29日起，分
      別在「7+1 超商」擺放電子遊戲機1 台，供不特定之客人
      投入10元硬幣後操作機器手臂夾取禮品，嗣於95年11月2
      日下午2 時40分許，為警當場查扣電子遊戲機2 台（均含
      IC板）、現金1 千490 元等事實，業據證人即共犯曾進源
      、何盈樂於原審審理中結證明確（見原審簡上卷第222 頁
      反面、第225 頁），並有查獲現場照片附卷可稽（見警卷
      第27－28頁），復有電子遊戲機2 台（均含IC板）、現金
      1 千490 元扣案可佐，自堪以認定。
    (二)被告江樹村固辯稱其並未經營「7+1 超商」及提供曾進源
      、何盈樂擺放電子遊戲機，其因與標再興、吳旻陸、吳明
      宗簽約合夥經營電腦彩券行，故將身分證件交付標再興辦
      理營利事業登記證，詎遭標再興等人冒用名義經營「7+1
      超商」，至於其於警詢自白係受標再興、吳明宗脅迫等語
      。然證人即「7+1 超商」店員黃佳文於原審上訴審審理中
      結證稱其至「7+1 超商」應徵面試後，有人打電話告以老
      闆即被告江樹村同意其去上班等語（見原審簡上卷第228
      頁），復經辯護人詰問擔任店員期間有無見過「7+1 超商
      」之老闆，證人黃佳文即稱：「老闆就是他，不是嗎？（
      手指被告江樹村）」、「店內與我交接班的其他人告訴我
      的」、「我真的有看過被告（即江樹村）1 、2 次」等語
      （見原審簡上卷第228 頁正、反面、第230 頁），且參以
      被告江樹村倘確與「7+1 超商」無任何關連性，證人黃佳
      文豈有在「7+1 超商」見過被告江樹村之可能？又豈有知
      悉被告江樹村為「7+1 超商」之負責人之理？況證人黃佳
      文與被告江樹村並無嫌隙，倘被告江樹村與「7+1 超商」
      毫無關連，證人黃佳文豈有故為不實證述之必要？是證人
      黃佳文證述被告江樹村為「7+1 超商」之負責人可信為真
      實。再被告江樹村於警詢中亦陳述其係以每月2 千500 元
      之代價提供「7+1 超商」予曾進源、何盈樂擺放電子遊戲
      機等語（見警卷第2 頁）。至被告江樹村嗣於偵查及法院
      審理中固翻異前詞，辯稱其因與標再興、吳旻陸、吳明宗
      簽約合夥經營電腦彩券行，故將身分證件交付標再興辦理
      營利事業登記證，詎遭標再興等人冒用名義經營「7+1 超
      商」，至於其於警詢自白係受標再興、吳明宗脅迫等語，
      並提出95年7 月21日電腦彩券合夥約書為佐。但電腦彩券
      合夥約書僅足以證明被告江樹村與標再興有簽約合夥經營
      電腦彩券行，尚無從據以證明標再興等人冒用被告江樹村
      名義經營「7+1 超商」一節；而被告江樹村就其受標再興
      脅迫始於警詢自白，亦未曾提出任何證據足資查證，被告
      江樹村上開所辯乃均無可採。
    綜上所述，被告江樹村非法經營電子遊戲場業，事證明確，
    犯行堪以認定。
三、核被告江樹村所為，係犯電子遊戲場業管理條例第22條之非
    法經營電子遊戲場業罪。被告江樹村分別與曾進源、何盈樂
    間，有犯意聯絡及行為分擔，均為共同正犯。被告江樹村先
    後提供「7+1 超商」予曾進源、何盈樂擺放電子遊戲機，本
    質上即含有反覆為之特質，並具有場所相同、時間密接性，
    足認被告江樹村自始即基於反覆實施之犯意，應屬具有預定
    同種類行為將反覆實行之集合犯，應包括性地論以一罪。
四、原審不察，遽予被告江樹村無罪之諭知，自有未當。檢察官
    上訴意旨指摘原判決不當，非無理由，自應予撤銷改判。爰
    審酌被告江樹村未依規定辦理電子遊戲場業之營利事業登記
    即擅自經營電子遊戲場業，妨害主管機關對於電子遊戲場業
    之管理，惟念及其擺設電子遊戲機之數量僅2 台，數量非多
    ，且擺設時間非長，犯罪情節尚非重大等一切情狀，量處如
    主文所示之刑，並諭知如易科罰金之折算標準。另被告犯罪
    時間均在民國96年4 月24日以前，且合於減刑條件，應依中
    華民國九十六年罪犯減刑條例第2 條第1 項第3 款之規定減
    其宣告刑2 分之1 ，並諭知易科罰金折算標準。至扣案之電
    子遊戲機臺2 台（各含IC板1 塊）及機臺內1 千490 元，係
    共犯曾進源及何盈樂所有，已經曾進源及何盈樂於警詢陳述
    明白，且供犯罪所用及所得之物，應依刑法第38條第1 項第
    2 、3 款規定宣告沒收。
據上論結，應依刑事訴訟法第369 條第1 項前段、第364 條、第
299 條第1 項前段，電子遊戲場業管理條例第22條，刑法第11條
、第28條、第41條第1 項前段，第38條第1 項第2 款、第3 項，
中華民國九十六年罪犯減刑條例第2 條第1 項第3 款、第7 條，
判決如主文。
本案經檢察官劉玲興到庭執行職務。
中    華    民    國  100     年    5     月    19    日
                    刑事第八庭  審判長法  官  洪兆隆
                                      法  官  張盛喜
                                      法  官  郭玫利
以上正本證明與原本無異。
不得上訴。
中    華    民    國  100     年    5     月    20    日
                                      書記官  梁美姿
附錄本件判決論罪科刑法條
電子遊戲場業管理條例第15條：
未依本條例規定辦理營利事業登記者，不得經營電子遊戲場業。
電子遊戲場業管理條例第22條：
違反第15條規定者，處行為人1年以下有期徒刑、拘役或科或併
科新台幣50萬元以上250萬元以下罰金。